【裁判字號】    97,訴,2350
【裁判日期】    980121
【裁判案由】    偽造文書
【裁判全文】
臺灣臺北地方法院刑事判決              97年度訴字第2350號
公  訴  人  臺灣臺北地方法院檢察署檢察官
被      告  乙○○
選任辯護人  張寧洲律師
上列被告因偽造文書等案件，經檢察官提起公訴（97年度偵字第
13741 號），因被告於本院準備程序中為有罪之陳述，經本院合
議庭裁定以簡式審判程序審理，判決如下：
    主  文
乙○○竊盜，累犯，處有期徒刑月，如易科罰金，以新臺幣壹
仟元折算壹日；又行使偽造私文書，足以生損害於他人，累犯，
處有期徒刑伍月，如易科罰金，以新臺幣壹仟元折算壹日，偽造
之「湯姆龍國際事業股份有限公司」、「甲○○」印文各壹枚沒
收之；應執行有期徒刑陸月，如易科罰金，以新臺幣壹仟元折算
壹日，偽造之「湯姆龍國際事業股份有限公司」、「甲○○」印
文各壹枚沒收之。
    事  實
一、乙○○前因業務侵占案件，經臺灣高等法院於民國93年12月
    7日判處有期徒刑1年，並經最高法院於94年2月3日以94年度
    臺上字第697 號判決駁回上訴確定；又因偽造文書案件，經
    本院於94年7月15日以94年度簡字第1427號判處有期徒刑6月
    確定；上開所判處之有期徒刑，嗣經本院於94年10月4 日以
    94年度聲字第1499號裁定應執行有期徒刑1年4月確定，送監
    執行後，於95年6月24日縮短刑期執行完畢。
二、詎乙○○仍不知悔改，在任職於址設臺北市○○區○○路15
    9 巷45號湯姆龍國際事業股份有限公司（下稱湯姆龍公司）
    董事長祕書期間，於95年12月間某日，向湯姆龍公司負責保
    管票券倉庫之員工林佳慧（所涉業務侵占部分，已另由檢察
    官為不起訴處分）借用機車鑰匙之際，竟基於意圖為自己不
    法之所有，利用林佳慧將票券倉庫鑰匙與機車鑰匙置於同一
    鑰匙圈上，而以該鑰匙進入票券倉庫內，徒手竊取湯姆龍公
    司所有之遊戲成人及兒童票券共1,240張（成人票每張價值
    新臺幣〈下同〉100元、兒童票每張225元，每1組套票各有6
    張成人券及兒童券，1 組套票價值1,350元），得手後再以1
    組套票600 元之價格，販售予不知情之王淑萍，供王淑萍及
    其夫羅孝威於網路上販賣上開票券（王淑萍及羅孝威涉嫌贓
    物罪部分，已另由檢察官為不起訴處分）。
三、嗣湯姆龍公司清點票券後發現短少，具狀向臺灣臺北地方法
    院檢察署檢察官對林佳慧、王淑萍及羅孝威提出業務侵占及
    贓物告訴時，乙○○為應王淑萍要求代向湯姆龍公司和解，
    及避免湯姆龍公司察覺上情，竟基於行使偽造文書之故意，
    於97年4 月11日，先在臺北市大安區市○○道，利用不知情
    之刻印人員偽造湯姆龍公司及負責人甲○○之印章各1 枚後
    ，在不詳地點，製作內容不實之湯姆龍公司與王淑萍、羅孝
    威達成和解共識並同意撤銷傳喚之和解書1 紙，並在和解書
    上蓋用偽刻之湯姆龍公司及甲○○印文各1 枚後，寄予王淑
    萍而行使之，足生損害於湯姆龍公司及甲○○。
四、案經湯姆龍公司訴請臺灣臺北地方法院檢察署檢察官偵查起
    訴。
    理  由
一、本案被告乙○○所犯為死刑、無期徒刑、最輕本刑為3 年以
    上有期徒刑以外之罪，被告於準備程序中就被訴事實為有罪
    之陳述，經法官告知簡式審判程序之旨，並聽取公訴人、被
    告及辯護人之意見後，本院認為適宜進行簡式審判程序，而
    依刑事訴訟法第273條之1第1 項規定，裁定改用簡式審判程
    序。
二、前揭事實，業據被告迭次於偵查、本院準備程序及審理時坦
    承不諱，核與告訴代理人何崇民律師於偵查中之指訴，及王
    淑萍、羅孝威、林佳慧於偵查中之供述大致相符，並有和解
    書、王淑萍請假單、湯姆龍票券、宅急便信封、網路拍賣交
    易評價資料、王淑萍郵局帳戶交易明細、郵政跨行匯款申請
    書、被告與王淑萍往來之電子郵件、被告發送之簡訊，及華
    泰商業銀行97年4月29日（97）華泰總松德字第03317號函文
    所檢送之被告帳戶交易明細等件在卷可稽，足見被告上揭自
    白與事實相符。本案事證明確，被告前開犯行洵堪認定，應
    依法論科。
三、核被告犯罪事實欄第2 項所為，係犯刑法第320條第1項之竊
    盜罪；犯罪事實欄第3 項所為，係犯刑法第216條、第210條
    之行使偽造私文書罪。被告偽造湯姆龍公司、甲○○之印章
    、印文，再偽造上開和解書等行為，為所犯行使偽造私文書
    罪之低度行為，應為高度之行使偽造私文書罪所吸收，均不
    另論罪。又被告使不知情之刻印店偽刻湯姆龍公司、甲○○
    之印章，為間接正犯。被告上開所犯行使偽造私文書罪，係
    為避免湯姆龍公司查覺及王淑萍要求其代向湯姆龍公司和解
    後才起意為之，故所犯2 罪間，犯意各別，行為不同，應予
    分論併罰。又被告有如犯罪事實欄第1 項所載之犯罪科刑及
    執行紀錄，有臺灣高等法院被告前案紀錄表在卷可參，其於
    受有期徒刑之執行完畢後，5 年內故意再犯本案均有期徒刑
    以上之罪，均為累犯，應依刑法第47條第1 項規定，分別加
    重其刑。爰審酌被告甫經有期徒刑執行完畢，不知謹言慎行
    ，竟因一時貪念，竊取他人物品，危害社會經濟秩序及告訴
    人湯姆龍公司權益甚鉅，又以行使偽造和解書方式，妨礙告
    訴人之追償及司法調查，應予非難，惟念其犯罪後坦認犯行
    、態度良好，已與告訴人達成和解，賠償告訴人所受損害及
    檢察官求刑1年2月過重等一切情狀，分別量處如主文所示之
    刑，及定其應執行之刑，與均諭知易科罰金之折算標準。扣
    案之和解書1 紙，業因行使交付王淑萍，非屬被告所有，雖
    無從宣告沒收，然其上偽造之「湯姆龍國際事業股份有限公
    司」、「甲○○」印文各1 枚，則不問屬於犯人與否，均應
    依刑法第219條規定宣告沒收。另被告偽造之印章2枚均未扣
    案，且被告於本院審理中供稱業已丟棄，應已滅失，為免日
    後執行困難，爰均不宣告沒收，附此敘明。
據上論斷，應依刑事訴訟法第273條之1第1項、第299條第1 項前
段，刑法第320條第1項、第216條、第210條、第47條第1 項、第
51條第5款、第41條第1項前段、第2項、第219條，刑法施行法第
1條之1，判決如主文。
本案經檢察官徐則賢到庭執行職務
中    華    民    國    98    年    1     月    21    日
                  刑事第十三庭  法  官  陳君鳳
以上正本證明與原本無異。
如不服本判決應於收受送達後10日內向本院提出上訴書狀，並應
敘述具體理由；其未敘述上訴理由者，應於上訴期間屆滿後20日
內向本院補提理由書（均須按他造當事人之人數附繕）「切勿逕
.3送上級法院」。
                                書記官  楊湘雯
中    華    民    國    98    年    1     月    21    日
附錄本案論罪科刑法條全文：
刑法第216條
行使第210條至第215條之文書者，依偽造、變造文書或登載不實
事項或使登載不實事項之規定處斷。
刑法第210條
偽造、變造私文書，足以生損害於公眾或他人者，處5 年以下有
期徒刑。
刑法第320條
意圖為自己或第三人不法之所有，而竊取他人之動產者，為竊盜
罪，處5年以下有期徒刑、拘役或500元以下罰金。
意圖為自己或第三人不法之利益，而竊佔他人之不動產者，依前
項之規定處斷。
前2項之未遂犯罰之。


司法院資訊處製作；財團法人民間司法改革基金會備份。
